【裁判字號】    89,易,554
【裁判日期】    890627
【裁判案由】    贓物
【裁判全文】
臺灣屏東地方法院刑事判決                          八十九年度易字第五五四號
    公  訴  人  臺灣屏東地方法院檢察署檢察官
    被      告  甲○○
右列被告因贓物案件，經檢察官提起公訴（八十八年度偵字第六七九號），本院判
決如左：
    主  文
甲○○故買贓物，處拘役伍拾日，緩刑貳年。
    事  實
一、甲○○於民國（下同）八十八年七月下旬，明知一不詳姓名之男子持往屏東縣車
    城鄉○○村○○路十六號其住處販售之金嗓多媒體伴唱機一台，型號ＣＰＸ九
    Ｖ，機身編號Ｓ／Ｎ九八一五五二五，係來路不明之贓物，竟以新台幣（下
    同）二千元之低廉價格，予以買受，嗣因該伴唱機有故障，於八十八年八月二日
    送金嗓電腦科技股份有限公司（以下簡稱金嗓公司）高雄服務站維修，被該公司
    人員發現聯絡失主，報警循線查獲。
二、案經被害人賴永松、李清雲訴由屏東縣警察局恆春分局報請臺灣屏東地方法院檢
    察署檢察官偵查起訴。
    理  由
一、訊據被告甲○○固不否認，將上開型號ＣＰＸ九Ｖ，機身編號Ｓ／Ｎ九八一
    五五二五金嗓多媒體伴唱機一台送金嗓公司高雄服務站維修一節，惟否認有故
    買贓物之犯行，辯稱：該金嗓多媒體伴唱機係一名不知姓名成年男子以二千元所
    賣給伊，已無法找到該名男子，並不知該金嗓多媒體伴唱機係贓物云云。惟查：
    該金嗓多媒體伴唱機價值約七萬二千元，且於八十八年六月十三日失竊，業據被
    害人即所有人賴永松陳明在卷，而該金嗓多媒體伴唱機中古價值約三、四萬元一
    節，業據證人即金嗓公司人員林福祥結證屬實，又被告係以從事電子花車為業，
    對於該金嗓多媒體伴唱機價值應知之甚稔，竟以區區二千元買受價值不相當之金
    嗓多媒體伴唱機，顯然對於該金嗓多媒體伴唱機係屬贓物一節有認識，是被告諉
    稱不知該金嗓多媒體伴唱機係屬贓物，有違常情，應屬事後卸責之詞，此外復有
    贓證物領據、客戶維修單、保證書附卷附卷可稽，事證明確，被告犯行洵堪認定
    。
二、核被告所為，係犯刑法第三百四十九條第二項故買贓物罪，爰審酌被告事後與承
    租該金嗓多媒體伴唱機之被害人李清雲達成和解取得其諒解，併賠償其營業損失
    達十萬元，有調解書一份在卷可證，所犯情節尚非重大等一切情狀，量處如主文
    所示之刑。末查被告前未曾受有期徒刑以上刑之宣告，有台灣高等法院被告全國
    前案紀錄表足憑，經此偵審程序後，當知所警惕，信無再犯之虞，以及短期自由
    刑對於受刑人矯治之功能弊多於利之缺點，本院認所宣告之刑以暫不執行為宜，
    併予宣告緩刑二年，以啟自新。
三、據上論斷，應依刑事訴訟法第二百九十九條第一項前，刑法第三百四十九條第二
    項、第七十四條第一款，罰金鍰提高準條例第一條前段，判決如主文。
本案經檢察官蔣忠義到庭執行職務。
中      華      民      國      八十九      年      六    月    二十七  日
                                      臺灣屏東地方法院刑事第一庭
                                          審判長法  官  林金本
                                                法  官  林昌義
                                                法  官  何清富
右判決正本證明與原本無異。
對於本判決如有不服應於收受送達後十日內向本院提出上訴書狀上訴於台灣高等法院
高雄分院並按他造當事人之人數附具繕本。
                                                書記官  謝天祥
中    華    民    國     八十九      年      六      月       二十八    日
附錄本案科刑法條：刑法第三百四十九條第二項。


司法院資訊處製作；財團法人民間司法改革基金會備份。
